臺灣高雄地方法院刑事判決
111年度審訴字第216號
公  訴  人  臺灣高雄地方檢察署檢察官
被      告  顏銘韋


上列被告因毒品危害防制條例案件，經檢察官提起公訴（110年
度偵字第23438號），被告於準備程序中就被訴事實為有罪之陳
述，經告知簡式審判程序之旨，並聽取公訴人及被告之意見後，
由本院合議庭裁定由受命法官獨任進行簡式審判程序，判決如下
：
    主  文
顏銘韋持有第二級毒品純質淨重二十公克以上，處有期徒刑捌月
。
扣案之第二級毒品甲基安非他命捌包（檢驗前總純質淨重共參拾
點捌陸捌公克，含包裝袋捌只），均沒收銷燬。
    事  實
一、顏銘韋明知甲基安非他命係毒品危害防制條例所定之第二級
    毒品，依法不得持有，竟基於持有第二級毒品純質淨重20公
    克以上之犯意，於民國110年10月16日至17日間某時，在臺
    東縣某處，以新臺幣2萬元之價格，向綽號「小陳」之不詳
    成年男子購買甲基安非他命8包（檢驗前總純質淨重共30.86
    8公克）而持有。嗣於同年月20日12時10分許，在高雄市○○
    區○○街000號14樓住處，為警持本院核發之搜索票執行搜索
    ，扣得上開毒品，而查悉上情。
二、案經高雄市政府警察局刑事警察大隊報告臺灣高雄地方檢察
    署檢察官偵查起訴。
    理  由
一、證據能力：
    本件被告顏銘韋所犯係死刑、無期徒刑、最輕本刑為3 年以
    上有期徒刑以外之罪，其於準備程序中就被訴事實為有罪之
    陳述，經受命法官告知簡式審判程序之旨，並聽取當事人之
    意見後，本院合議庭認無不得或不宜改依簡式審判程序進行
    之情形，爰依刑事訴訟法第273條之1第1項、第284條之1規
    定，裁定由受命法官獨任進行簡式審判程序。又本件所引屬
    於審判外陳述之傳聞證據，依同法第273條之2規定，不受第
    159條第1項關於傳聞法則規定之限制，依法均有證據能力，
    合先敘明。
二、認定犯罪事實所憑之證據及理由：
    上揭事實，業據被告於警偵詢及本院審理時坦承不諱（見偵
    卷第8-18、189-190頁、本院卷第39、59頁），並有高雄市
    政府警察局刑事警察大隊搜索扣押筆錄、扣押物品目錄表在
    卷（見偵卷第37-40頁），及白色晶體8包扣案可佐；又扣案
    之物8包，經送鑑定結果，確為第二級毒品甲基安非他命，
    有高雄市立凱旋醫院濫用藥物成品檢驗鑑定書（見偵卷第21
    3-214頁）在卷可查，足認被告上開任意性自白核與事實相
    符，堪以採信。綜上，本案事證明確，被告前揭犯行，堪以
    認定，應予依法論科。
三、論罪：
(一)核被告所為，係犯毒品危害防制條例第11條第4項之持有第
    二級毒品純質淨重20公克以上罪。
(二)被告前於107年間因施用第二級毒品案件，經本院判處有徒
    刑3月確定，於108年11月25日執行完畢情事，固據檢察官於
    本院審理時主張，並提出臺灣高等法院被告前案紀錄表1份
    在卷可憑（見本院卷第59、65-73頁），惟被告前犯施用第
    二級毒品罪經判刑確定並執行完畢之情狀，已為本院量刑所
    審酌（詳後），參照司法院大法官釋字第775號解釋意旨及
    最高法院刑事大法庭110年度台上大字第5660號裁定意旨，
    爰不依刑法第47條第1項累犯之規定加重其刑，併予敘明。
四、爰以行為人之責任為基礎，審酌被告明知毒品戕害人體身心
    健康及社會秩序甚鉅，猶漠視法令禁制，非法持有第二級毒
    品甲基安非他命8包總純質淨重達30.868公克，實非少數，
    助長毒品流通，對社會治安亦產生潛在威脅，所為實屬不該
    ；惟念及其犯後坦承犯行，態度尚可，另參酌其於警詢自承
    持有上開毒品係為供己施用（見偵卷第12頁），持有毒品期
    間不長（約3、4日），其行為尚未造成毒品之流通，亦尚未
    直接危及他人，兼衡其於本院自陳之智識程度及家庭生活經
    濟狀況（涉及被告隱私，均不予揭露，詳見本院卷第61頁）
    ，暨其於107年間因詐欺及施用第二級毒品案件，分別經法
    院論罪科刑及執行完畢，有臺灣高等法院被告前案紀錄表所
    示之素行等一切情狀，量處如主文所示之刑。
五、沒收：
(一)扣案第二級毒品甲基安非他命8包（檢驗前純質淨重分別為1
    4.262公克、13.536公克、1.497公克、0.799公克、0.295公
    克、0.209公克、0.199公克、0.071公克，檢驗前總純質淨
    重共30.868公克），經送鑑定結果，檢出第二級毒品甲基安
    非他命成分，業如前述，而該包裝袋因與其上殘留之毒品難
    以分析剝離，自應與毒品同視，依毒品危害防制條例第18條
    第1項前段規定，宣告沒收銷燬之；至鑑驗耗損之毒品，既
    已滅失，無庸再宣告沒收銷燬。
(二)至於其他扣案之咖啡包、吸食器、夾鏈袋、愷他命、磅秤、
    Ｋ盤、手機等物，無證據證明與被告本案犯行具有直接關聯
    性，爰不予宣告沒收或沒收銷燬，應由檢察官另行處理。
據上論斷，應依刑事訴訟法第273條之1第1項、第284條之1、第2
99條第1項前段，判決如主文。
本案經檢察官林芝君提起公訴，檢察官王勢豪到庭執行職務。
中　　華　　民　　國　　111 　年　　6 　　月　　9   　日
                  刑事第五庭    法　官  黃蕙芳
以上正本證明與原本無異。
如不服本判決應於收受送達後20日內向本院提出上訴書狀，並應
敘述具體理由；如未敘述上訴理由者，應於上訴期間屆滿後20日
內向本院補提理由書（均須按他造當事人之人數附繕本）「切勿
逕送上級法院」。
因疫情而遲誤不變期間，得向法院聲請回復原狀。
中　　華　　民　　國　　111 　年　　6 　　月　　13　　日
                                書記官  陳惠玲
附錄本判決論罪科刑法條：
毒品危害防制條例第11條第4 項
持有第二級毒品純質淨重二十公克以上者，處6 月以上5 年以下
有期徒刑，得併科新臺幣70萬元以下罰金。